【裁判字號】    98,交聲,378
【裁判日期】    980515
【裁判案由】    聲明異議
【裁判全文】
臺灣臺南地方法院交通事件裁定         98年度交聲字第378號
移送機關    交通部公路總局嘉義區監理所臺南監理站
異議人即
受處分人    甲○○
上列異議人即受處分人因違反道路交通管理處罰條例案件，對於
交通部公路總局嘉義區監理所臺南監理站98年3月24日所為之裁
決處分（處分案號：嘉監南字第裁74-S00000000號）聲明異議，
本院裁定如下：
    主    文
異議駁回。
    理    由
一、原處分意旨略以：受處分人即異議人甲○○（下稱異議人）
    於民國98年3月4日10時27分許，騎乘車牌號碼NFZ-636號重
    機車，行經臺南市○○路與育樂街口時，因闖紅燈（沿青年
    路西向東行駛至育樂街口遇紅燈左轉向北），經臺南市警察
    局交通隊警員攔停製單舉發，嗣由移送機關即交通部公路總
    局嘉義區監理所臺南監理站（下稱原處分機關）以其違規事
    證明確，依道路交通管理處罰條例第53條第1項、第63條第1
    項第3款（原處分漏載第1項第3款）及道路交通管理事件統
    一裁罰基準表之規定，裁處異議人罰鍰新臺幣（下同）1,80
    0元並記違規點數3點。
二、聲明異議意旨略以：異議人於左轉前有減速並觀察交通號誌
    是否設有左轉箭頭綠燈號誌及地面上是否有設置機慢車待轉
    區可以進行停靠，惟該路口並無上開所說之二項設置，而讓
    異議人誤以為該交岔路口可以直接左轉，未去進行待轉；嗣
    異議人於98年3月23日上午同一時間再度行駛至前開路口時
    ，發現已劃上待轉區之標示，可見異議人在被舉發後有立刻
    到監理站去申訴，交通局及相關單位才去認定該路口交通號
    誌設置上確有疏失而為立即改善，可以證明異議人申訴的理
    由是事實，卻還要被罰，實在沒道理，為此聲明異議，請求
    撤銷原處分等語。
三、按汽車駕駛人，行經有燈光號誌管制之交岔路口闖紅燈者，
    處1,800元以上5,400元以下罰鍰，並記違規點數3點，道路
    交通管理處罰條例第53條第1項及第63條第1項第3款分別定
    有明文。
四、經查：
  (一)異議人於前開時間騎乘其所有車牌號碼NFZ-636號重機車經
    過上揭地點時，在該處路口號誌燈紅燈亮啟後，異議人仍將
    車頭左轉繼續往育樂街方向行駛，為臺南市警察局交通隊警
    員攔停製單舉發，嗣經原處分機關依法裁處如前等情，有臺
    南市警察局98年3月4日南市警交字第S00000000號舉發通知
    單1紙、違規採證相片8張及原處分機關98年3月24日嘉監南
    字第裁74-S00000000號處分書1紙附卷可稽，且為異議人所
    不爭執，是此部份違規事實堪可認定。
  (二)異議人雖以前詞置辯，惟按「圓形紅燈」顯示所代表之意義
    為「車輛禁止通行，不得超越停止線或進入路口」；左彎待
    轉區線，用以指示左彎車輛可在直行時相時段進入待轉區，
    等候左轉，左轉時相終止時，禁止在待轉區○○○○道路交
    通標誌標線號誌設置規則第206條第5款、第184條第1項分別
    定有明文。本件異議人行至該處路口時，燈號既為紅燈，且
    該處號誌並無「紅燈可左轉」或「紅燈可右轉」之號誌，異
    議人自不得再往前行駛超越停止線或進入路口，亦不可於燈
    號為紅燈時「左轉」或「右轉」，異議人行經該處路口號誌
    燈紅燈亮啟後，仍左轉繼續往育樂街方向行駛，自屬闖紅燈
    之違規行為無疑。
  (三)至異議人主張其於98年3月23日上午同一時間再度行駛至前
    開路口時，發現已劃上待轉區之標示等語，惟查，即使前開
    路口依異議人所稱業已增設待轉區之標示，然依道路交通標
    誌標線號誌設置規則第184條第1項之規定，駕駛人仍僅得於
    「車輛可在直行時相時段」進入待轉區，就本件而言，異議
    人行駛至前開路口時，號誌已為紅燈，並非第184條第1項所
    稱「車輛可在直行時相時段」，因此，異議人應於紅燈時先
    停止於停止線前，待綠燈後才可進入待轉區等待左轉，亦即
    設置「待轉區」乃是規範「號誌為綠燈時」不可逕自左轉，
    核非「紅燈可左轉」之標誌，異議人此部分之辯詞顯無理由
    ，要非可採。
  (四)綜上所述，異議人於前揭時、地，有駕車闖紅燈（紅燈左轉
    ）之違規事實明確，原處分機關依據道路交通管理處罰條例
    第53條第1項、第63條第1項第3款及道路交通管理事件統一
    裁罰基準表之規定，裁處異議人罰鍰1,800元，並記違規點
    數3點，於法核無違誤。本件異議為無理由，應予駁回。
四、據上論結，應依道路交通管理處罰條例第87條第2項、道路
    交通案件處理辦法第19條，裁定如主文。
中    華    民    國    98    年    5     月    15    日
                    交通法庭  法  官 張家瑛
以上正本證明與原本無異。
如不服本裁定，應於收受送達後5日內向本院提出抗告狀。（應
附繕本）
                              書記官 李淑惠
中    華    民    國    98    年    5     月    18    日


司法院資訊處製作；財團法人民間司法改革基金會備份。
